臺灣士林地方法院民事裁定
109年度重勞訴字第21號
原      告  鄭新添  
被      告  好市多股份有限公司(下稱好市多公司)0000000000
法定代理人  趙建華  
訴訟代理人  沈以軒律師
複  代理人  郭銘濬律師
訴訟代理人  陳佩慶律師
            林晉源律師
上列當事人間請求確認僱傭關係等事件，原告為訴之追加，本院
裁定如下：
    主  文
一、原告如附表編號2、3、4所示追加之訴，除附表編號2、4說
    明欄所示追加合法部分外，均駁回。
二、追加之訴訴訟費用由原告負擔。
    理  由
一、按訴狀送達後，其請求之基礎事實同一者，原告得將原訴變
    更或追加他訴，民事訴訟法第255條第1項第2款定有明文。
    又訴有無追加或變更及其變更追加應否准許，法院應依職權
    調查之，如認追加或變更應准許者，即應就追加之訴與原有
    之訴，或變更之訴訟為裁判；如認不應准許者，即應以裁定
    駁回之，仍就原有之訴為裁判。又按所謂請求之基礎事實同
    一，係指變更或追加之訴與原訴之主要爭點有其共同性，各
    請求利益之主張在社會生活上可認為同一或關連，而就原請
    求之訴訟及證據資料，於審理繼續進行在相當程度範圍內具
    有同一性或一體性，得期待於後請求之審理予以利用，俾先
    後兩請求在同一程序得加以解決，避免重複審理，進而為統
    一解決紛爭者，即屬之（最高法院92年度台抗字第184號、
　　90年度台抗字第2號裁定意旨參照）。
二、原告於民國109年9月11日對被告好市多公司起訴，聲明如附
    表編號1所示（見本院卷一第15-17頁）。嗣於110年4月15日
    言詞辯論期日當庭追加如附表編號2所示之聲明，並於同年5
    月6日言詞辯論期日提出「民事聲明及陳述一狀（訴之聲明
    變更）」（見本院卷二第249-250、275、301頁）（下稱第
    一次追加）。又於111年3月30日具狀追加如附表編號3所示
    之被告、聲明（見本院卷二第358-362頁）（下稱第二次追
    加）。再於同年9月28日具狀追加如附表編號4所示之聲明（
    見本院卷三第293-296頁），經本院於同年11月7日當庭確認
    追加內容（下稱第三次追加）。
三、原告第一次追加主張略以：按民訴法第255、256條規定，其
    所為非訴之變更或追加或符合訴之變更或追加限制之例外原
    則，準此，追加如附表編號2聲明欄所示之聲明。查其追加
    部分，係追加其他懲戒處分無效及給付特別休假未休之工資
    ，核屬請求之基礎事實同一，此部分追加合於規定，應予准
    許。
四、原告第二次追加主張略以：如附表編號4所示之追加被告（
    下稱追加被告等）為被告好市多公司員工，因原告向被告好
    市多公司申訴並檢舉其違反勞動基準法（下稱勞基法)時，
    追加被告等為報復原告，故意對原告進行職場霸凌，致原告
    被解僱，屬職業災害事件，故追加被告等應與被告好市多公
    司負連帶賠償責任。又因被告好市多公司於109年4月27日不
    經預告即終止兩造僱傭契約，致原告無法取得薪資，其行為
    係屬債務不履行，準此，原告得請求繼續履行勞務期間所預
    期取得之利益即喪失薪資所得利益。因原告於僱傭關係存在
    期間之月薪為新臺幣（下同）127,089元，本案為得上訴三
    審案件，依各級法院辦案期限實施要點，本案終結期間約為
    4年4個月，又加計疫情及原告聲請法官迴避期間（即自110
    年5月11日停止訴訟程序至續行之日止共計1年），再加計自
    109年4月28日解僱日至起訴日即同年9月11日之期間，則原
    告請求依通常情形，應可獲得薪資為9,336,805元（計算式
    ：127,089×68月＋127,089÷30天×14＋127,089×5月之第13個月
    薪資＝9,336,805元，元以下四捨五入，下同）。又因被告好
    市多公司及追加被告卯○○、甲○○、癸○○、子○○、辛○○、己○○
    、壬○○、乙○○、巳○○有故意或過失，且故意以背於善良風俗
    之方法加損害於原告之侵權行為，而法人有無過失責任主義
    之適用則原告得依民法第184條規定，請求其等負連帶損害
    賠償責任等語。再被告好市多公司、追加被告卯○○之解僱行
    為係屬侵權行為，則原告所失利益為9,336,805元，其等亦
    應負損害賠償責任等語，並聲明追加如附表編號3所示之聲
    明。上開追加被告等與原訴所列被告好市多公司，係不同之
    當事人主體，並非僅係訴之聲明範圍之擴張，且無訴訟標的
    必須合一確定之情事。又其主張職災、侵權及債務不履行之
    行為，與原訴請求確認僱傭關係存在及據而為按月給付薪資
    之請求，追加被告等與被告好市多公司之利益非同一及關連
    ，法律及事實上爭點有所差異，致原訴之訴訟及證據資料無
    法全然利用，不能認其基礎事實同一，並有礙被告防禦及訴
    訟之終結。其第二次追加不合民事訴訟法第255條各項款所
    定追加事由，原告所為之訴之追加，應予駁回。
五、原告第三次追加主張：
　　㈠原告追加如附表編號4編號①至⑤所示對被告好市多公司調薪
      3%所衍生之工資、第13個月薪資、5天停職停薪、特休未
      休、110年3月調薪之差額：
　　　⒈上述追加係基於調薪所產生之差額，核屬民事訴訟法第2
        55條第1項第3款之擴張應受判決事實之聲明，此部分追
        加，應予准許。
　　　⒉至於原告就上開差額追加請求被告卯○○一併給付，因追
        加被告卯○○為被告好市多公司之法定代理人，法律上為
        不同主體，二者亦無合一確定之必要，主體利益非同一
        及關連，核非請求之基礎事實同一，原告對上開差額請
        求追加被告卯○○，並不合法，應予駁回。
　　㈡原告追加如附表編號4編號⑥至⑪之聲明：
　　  其主張略以：被告好市多公司違反勞工權利保護規定，主
      管機關應依勞基法第79條第1項第1款、第4項等規定予以
      處罰。復被告好市多公司未依員工手冊6.2C之國定假日調
      整規定，經全臺月薪主管同意，擅自挪移國定假日及選舉
      日等規定指定之應放假日，並未於上開休假日工作時加倍
      發給工資。再被告好市多公司違反勞基法第22條第2項前
      段、第37、39條等規定，給付全臺好市多公司員工於109
      年4月4日出勤之雙倍薪資，及月薪主管於109年4月3日出
      勤之雙倍薪資等語。然上開追加主張之事實顯係基於與原
      起訴事實不同之事實，請求之利益主體均涉及其他好市多
      員工，不能認其基礎事實同一，且爭點亦有差異，致原訴
      之訴訟及證據資料無法全然利用，且有礙被告防禦及訴訟
      之終結。其上述追加不合民事訴訟法第255條各項款所定
      追加事由，原告此部分所為之訴之追加，應予駁回。
六、爰裁定如主文。
中　　華　　民　　國　　111 　年　　11　　月　　15　　日
　　　　　　　　　勞動第一庭　法　官　張新楣
以上正本係照原本作成。
如對本裁定(駁回追加部分)抗告，應於裁定送達後10日內向本院
提出抗告狀，並繳納抗告費新臺幣1,000元。
中　　華　　民　　國　　111 　年　　11　　月　　15　　日
                              書記官  楊家玲
附表：
編號 日期及相關書狀 聲明 說明 1 起訴 （109年9月11日） ①確認兩造間僱傭關係存在。 ②確認5天停職停薪之懲戒處分無效。 ③原告聲請為繼續僱用及給付工資定暫時狀態(已另行裁定，非本案聲明)。 ④被告應自109年4月28日起至復職日止，按月於每月於各該月次月5日給付原告127,089元（首期、末期未滿1個月者，按日數比例折算，下同），及自各期應給付之次日起至清償日止，按週年利率5%計算之利息。 ⑤被告應自109年4月28日起至復職日止，按年於1月15日給付原告127,089元，及每年1月自各期應給付日之次日起至清償日止，按週年利率5%計算之利息。 ⑥被告應給付原告21,180元，及應自給付日之次日起至清償日止，按週年利率5%計算之利息。 　 2 第一次追加  參閱：「民事聲明及陳述一狀（訴之聲明變更）」（見本院卷二第249-250、275-276、301頁）、110年4月15日、110年5月6日言詞辯論筆錄 追加部分： ①確認懲戒處分無效，包括請病假、未戴口罩、指控濫發與工作無關信件、指控侵犯員工隱私權等事件之懲戒處分。 ②被告應給付原告1,394元，及應自給付日之次日起至清償日止，按週年利率5%計算之利息。 追加合法 3 第二次追加  參閱：「追加被告狀（確認之訴，並一訴附帶請求給付孳息及損害賠償）」、「民事理由狀（追加確認之訴及答辯理由）」、民事理由狀（追加之訴之訴訟標的價額之核定）（見本院卷二第358-362、666-705頁、本院卷三第59-60、123-124頁） 追加被告卯○○、甲○○、癸○○、子○○、辛○○、己○○、壬○○、庚○○、戊○○、辰○○、丑○○、乙○○、丁○○、寅○○、丙○○、午○○、巳○○。 ①請求被告好市多公司、追加被告卯○○、甲○○、癸○○、子○○、辛○○、己○○、壬○○、乙○○、巳○○應連帶給付原告9,336,805元，及自追加狀繕本送達之翌日起至清償日止，週年利率5%計算之利息。 ②被告好市多公司、追加被告卯○○應連帶給付原告9,336,805元，及自追加狀繕本送達之翌日起至清償日止，週年利率5%計算之利息。 ③請法院就聲明①、②之給付，擇一有利於原告為判決，若其中一人已為給付，擇其他人於其給付範圍內，免給付義務。 追加之訴全部不合法 4 第三次追加  參閱：「民事訴之聲明變更或追加狀（僅確認職業災害事件存在聲明未變更）」（見本院卷三第293-296頁）、111年11月7日言詞辯論筆錄 ①被告好市多公司、追加被告卯○○應自109年4月28日起至原告復職日止，按月於每月各該月次5日前給付原告127,089元及差額（首期未滿1個月者），按日數比例折算，且每月薪資之計算標準，應以每年9月18日調薪3%後，且應加計月薪主管於110年3月非例行性調薪之薪資，及當年度總薪資再加計10萬元為計算基礎，下同），及自各期應給付日之翌日起至清償日止，按週年利率5%計算之利息。 ②被告好市多公司、追加被告卯○○應自109年4月28日起至原告復職日止，按年於1月15日前給付原告第13個月薪資及差額，及每年1月自各期應給付日之翌日起至清償日止，按週年利率5%計算之利息。 ③被告好市多公司、追加被告卯○○應給付原告21,180元及差額，及應自給付日之翌日起至清償日止，按週年利率5%計算之利息。 ④被告好市多公司、追加被告卯○○應自109年4月28日起至原告復職日止，按年於6月3日前給付原告未休完特別休假薪資及差額，及每年6月自各期應給付日之翌日起至清償日止，按週年利率5%計算之利息。 ⑤被告好市多公司、追加被告卯○○應給付原告110年3月之調薪金額為10萬元（即月薪主管110年3月非例行性調薪薪資），及應自給付日之翌日起至清償日止，按週年利率5%計算之利息。 ⑥確認被告好市多公司行使懲戒及解雇處分，違反勞基法第74條第2、3項、職業安全衛生法第39條第1項第1至3款、第4項、就業服務法第5條等規定。 ⑦確認被告好市多公司歷年來國定假日給薪政策違反勞基法第37、39條規定。 ⑧確認被告好市多公司之109年清明節及兒童節之給薪政策違反勞基法第22條第2項前段、第37、39條規定。 ⑨確認被告好市多公司、追加被告卯○○、甲○○、癸○○、子○○、辛○○、己○○、壬○○、乙○○、巳○○違反好市多職業道德規範，並為好市多公司利益而說謊，且為獲利而不法侵害原告權利，及被告好市多未保護原告免遭追加被告卯○○、甲○○、癸○○、子○○、辛○○、己○○、壬○○、乙○○、巳○○職場霸凌。 ⑩確認追加被告卯○○、甲○○、癸○○、子○○違反職業道德規範。 ⑪確認被告好市多公司未給付公傷病假予職災員工即訴外人林泓志。 一、追加合法部分：對被告好市多公司之聲明①至⑤調薪3%所生之差額。 二、追加不合法部分：除上述合法部分外，其餘均不合法。